【裁判字號】    94,易,533
【裁判日期】    950331
【裁判案由】    竊盜等
【裁判全文】
臺灣基隆地方法院刑事判決               94年度易字第533號
公  訴  人  臺灣基隆地方法院檢察署檢察官
被      告  丁○○
                    （另案在臺灣基隆監獄基隆分監執行中）
上列被告因竊盜案件，經檢察官提起公訴（94年度偵字第4217號
）及移送併辦（95年度偵字第83號），被告於準備程序中就被訴
及移送併辦事實為有罪之陳述，本院合議庭裁定由受命法官獨任
進行審判，經改依簡式審判程序審理後判決如下：
    主  文
丁○○連續竊盜，處有期徒刑肆月，如易科罰金，以佰元折算
壹日。
    事  實
一、丁○○前因竊盜案件，經本院判處拘役30日確定，於民國93
    年10月13日執行完畢（不構成累犯）。又因偽造文書及違反
    毒品危害防制條例案件，分經本院判處有期徒刑4 月及6 月
    確定，該二罪經本院裁定應執行有期徒刑9 月確定（現執行
    中）。
二、丁○○意圖為自己不法之所有，並基於竊盜之概括犯意，先
    後於下列時、地，連續為竊盜之犯行：
  (一)94年9 月8 日上午10時25分許，在基隆市○○路178 巷停車
    場內，見戊○○○所有之車號QZG ─641 號機車停放該處（
    該車係於94年9 月4 日上午10時30分許，在基隆市○○路19
    6 號地下室，遭姓名年籍不詳之人所竊，而由該不詳姓名年
    籍之人持有中），電源開啟，而該姓名年籍不詳之人未注意
    管理，認有機可乘，乃坐上該機車，並啟動機車離去，而徒
    手竊得該機車，然旋為據報在現場埋伏之基隆市警察局第四
    分局安定派出所警員乙○○當場攔停盤查，丁○○於乙○○
    警員盤查之際乘隙逃離現場，致警員乙○○未及逮捕丁○○
    ，僅在現場扣得丁○○所有之白色上衣1 件及安全帽1 頂。
  (二)94年10月18日下午3 時10分許，騎乘其父親所有之車牌號碼
    QXC ─790 號機車，行經基隆市安樂區○○○街135 巷4之4
    號前，見該棟公寓大門開啟未上鎖，認有機可乘，乃下車推
    開公寓大門，經由樓梯間進入頂樓（侵入住宅部分未據告訴
    ）徒手竊得甲○○所有之電纜線約5 、6 捆（重約27公斤、
    合計價值約新臺幣8,000 元）後，騎乘其父親所有之上開機
    車逃逸，經警依基隆市○○○街口設置之監視器所攝得之畫
    面，循線查獲上情。
三、案經基隆市警察局第四分局移送臺灣基隆地方法院檢察署檢
    察官偵查後起訴及移送併辦。
    理  由
壹、程序事項：
    本件被告丁○○所犯係死刑、無期徒刑、最輕本刑為 3年以
    上有期徒刑以外之罪，其於準備程序中就被訴事實為有罪之
    陳述，經法官告知簡式審判程序之旨，並聽取公訴人、被告
    之意見後，本院認為適宜由受命法官獨任進行簡式審判程序
    。
貳、實體事項：
一、上揭事實，業據被告丁○○於本院準備程序及審理時坦承在
    卷，核與證人即被害人戊○○○於警詢、證人即警員乙○○
    於本院審理時、證人即被害人甲○○與證人即被告之父親高
    銘德於警詢及檢察官偵查中、證人即現場目擊之匡李梅芳於
    檢察官偵查中之指訴大致相符，並有證人戊○○○領回失竊
    機車之贓物認領保管收據1 紙、現場照片4 張、基隆市警察
    局車輛協尋（尋獲）受理報案單1 紙、車輛竊盜、車牌失竊
    資料個別查詢報表─查詢車輛認可資料1 紙、基隆市○○○
    街路口監視器翻拍畫面2 張、證人甲○○電纜線失竊現場照
    片1 張在卷可稽，並有被告所有之安全帽1 頂及白色上衣1
    件扣案可佐，被告之自白核與事實相符，可以採信。本案事
    證明確，被告竊盜之犯行洵堪認定，應依法論科。
二、核被告丁○○所為，係犯刑法第320 條第1 項之普通竊盜罪
    。檢察官原起訴被告於證人乙○○執行偵查職務時，以香菸
    觸燙證人乙○○之左手臂，並強力抗抵而與證人乙○○發生
    拉扯，致證人乙○○之左手臂燙傷、手腳擦傷，因認被告另
    涉犯刑法第135 條第1 項之對執行職務公務員強暴罪部分，
    業據實行公訴之檢察官以95年度蒞字第847 號撤回起訴，有
    撤回起訴書1 紙在卷可按，本院就此部分自毋庸予以審理，
    併此敘明。又被告先後2 次犯行，時間緊接，且觸犯構成要
    件相同之罪名，顯係基於概括犯意為之，為連續犯，應以刑
    法第320 條第1 項之普通竊盜罪一罪論，並依法加重其刑。
    又被告如事實欄二(二)所示之竊盜行為，雖未據檢察官起訴，
    然此部分與起訴部分有如前述之連續犯裁判上一罪關係，本
    院依法自得併予審理。本院審酌被告前有竊盜前科，有臺灣
    高等法院被告前案紀錄表1 紙在卷可憑，復連續為本案之竊
    盜犯行，顯見其不知改過，並兼衡被告竊盜之手段尚稱平和
    、所得財物價值與犯後態度等一切情狀，量處如主文所示之
    刑，併諭知易科罰金之折算標準。扣案之安全帽1 頂及白色
    上衣1 件，雖均屬被告所有，然與本案犯罪事實無涉，爰均
    不予宣告沒收，附此敘明。
本案經檢察官丙○○到庭執行職務。
據上論斷，應依刑事訴訟法第273 條之1 第1 項、第299 條第1
項前段，刑法第56條、第320 條第1 項、刑法第41條第1 項前段
，罰金罰鍰提高標準條例第1條前段、第2條，判決如主文。
中    華    民    國    95    年    3     月    31    日
                  刑事第二庭  法  官  劉桂金
以上正本證明與原本無異。
如不服本判決應於送達後十日內向本院提出上訴狀。
中    華    民    國    95    年    3     月    31    日
                              書記官  鄧順生
附錄本案論罪科刑法條全文：
中華民國刑法第320條
意圖為自己或第三人不法之所有，而竊取他人之動產者，為竊盜
罪，處5 年以下有期徒刑、拘役或500 元以下罰金。
意圖為自己或第三人不法之利益，而竊佔他人之不動產者，依前
項之規定處斷。
前二項之未遂犯罰之。


司法院資訊處製作；財團法人民間司法改革基金會備份。
